臺灣高等法院刑事裁定
109年度抗字第481號
抗  告  人
即  聲請人  許春風


上列抗告人因聲請撤銷檢察官處分案件，不服臺灣臺北地方法院中華民國109年3月16日裁定（109年度聲字第429號），提起抗告，本院裁定如下：                    
    主  文
抗告駁回。
    理  由
一、原裁定意旨略以：抗告人即聲請人許春風（下稱抗告人）因
    不服臺灣臺北地方檢察署108年度他字第12495號案件，於民
    國109年2月18日所為簽准結案之處分，向原審法院聲請撤銷
    原處分，經原審法院於109年2月27日裁定駁回聲請在案，而
    依刑事訴訟法第416條之聲請所為之裁定，依法不得抗告。
    抗告人復未說明有何其餘得以抗告之法律規定，故其抗告顯
    係法律上所不應准許，且無從補正，應予駁回等語。
二、抗告意旨詳如附件「刑事再抗告狀（2）」所載。
三、按法院就刑事訴訟法第416條之聲請所為裁定，不得抗告，
    但對於其就撤銷罰鍰之聲請而為者，得提起抗告，刑事訴訟
    法第418條第1項定有明文。又原審法院認為抗告不合法律上
    之程式或法律上不應准許，或其抗告權已經喪失者，應以裁
    定駁回之。抗告法院認抗告有前述應裁定駁回情事者，亦應
    裁定駁回之，刑事訴訟法第408條第1項前段、第411條第1 
    項前段亦規定甚明。
四、經查：
  ㈠按「抗告」係指抗告權人，不服「原審法院」尚未確定之裁
    定，請求上級法院以裁定撤銷或變更原裁定之救濟方法；「
    再抗告」則係不服「抗告法院」對於抗告所為未確定之裁定
    ，再向其上級法院，請求撤銷或變更之救濟方法。本件抗告
    人於其「刑事再抗告狀（2）」雖記載不服原審法院109年度
    聲字第429號裁定，提起再抗告，惟該裁定非屬「抗告法院
    」所為之裁定，抗告人對之聲明不服，應係提起抗告之意，
    其稱係提起再抗告云云，尚有誤會，合先敘明。
  ㈡抗告人不服臺灣臺北地方檢察署檢察官就該署108年度他字第
    12495號，於109年2月18日所為簽准結案之處分，向原審法
    院聲請撤銷前開處分，原審法院因認抗告人聲明不服之客體
    係檢察官所為之簽結處分，並非刑事訴訟法第416條第1 項
    規定得提起準抗告之客體，而於109年2月27日以109年度聲
    字第429號裁定駁回其聲請，該裁定係屬法院就刑事訴訟法
    第416條之聲請所為之裁定，依同法第418條第1項規定，不
    得抗告。故抗告人於109年3月6日對上開裁定提起抗告，其
    抗告即為法律上不應准許，且無從補正，原審法院於109年3
    月16日以109年度聲字第429號裁定駁回其抗告，於法洵無不
    合，且亦屬不得抗告。抗告人猶於109年3月20日提出「刑事
    再抗告狀(2)」（本院卷第9頁），對原審前揭109年3月16日
    裁定提起本件抗告，屬法律上不應准許，亦無從補正，應予
    駁回。
據上論斷，應依刑事訴訟法第411條前段，裁定如主文。
中　　華　　民　　國　　109 　年　　4 　　月　　30　　日
                  刑事第七庭  審判長法　官  孫惠琳
                                    法　官  連雅婷
                                    法　官  戴嘉清
以上正本證明與原本無異。                                
不得再抗告。
　　　　　　　　　　　　　　　　　　書記官  高建華
中　　華　　民　　國　　109 　年　　4 　　月　　30　　日